最　高　行　政　法　院　裁　定
                                      100年度裁字第659號
上  訴  人　信福營造有限公司
代　表　人　陳曾玉屏
訴訟代理人　孫銘豫　律師
被 上訴 人　臺灣電力股份有限公司核能火力發電工程處興達施
　　　　　　工處
代　表　人　方安明
訴訟代理人　何俊墩　律師
上列當事人間採購事件，上訴人對於中華民國99年12月6日高雄
高等行政法院99年度再字第57號判決，提起上訴，本院裁定如下
：
　　主  文
上訴駁回。
上訴審訴訟費用由上訴人負擔。
　　理  由
一、按對於高等行政法院判決之上訴，非以其違背法令為理由，
    不得為之，行政訴訟法第242條定有明文。依同法第243條第
    1項規定，判決不適用法規或適用不當者，為違背法令；而
    判決有同條第2項所列各款情形之一者，為當然違背法令。
    是當事人對於高等行政法院判決上訴，如依行政訴訟法第24
    3條第1項規定，以高等行政法院判決有不適用法規或適用不
    當為理由時，其上訴狀或理由書應有具體之指摘，並揭示該
    法規之條項或其內容；若係成文法以外之法則，應揭示該法
    則之旨趣；倘為司法院解釋或本院之判例，則應揭示該判解
    之字號或其內容。如以行政訴訟法第243條第2項所列各款情
    形為理由時，其上訴狀或理由書，應揭示合於該條項各款之
    事實。上訴狀或理由書如未依此項方法表明，或其所表明者
    與上開法條規定不合時，即難認為已對高等行政法院判決之
    違背法令有具體之指摘，其上訴自難認為合法。
二、本件上訴人對於高等行政法院判決上訴，主張：（一）依工
    程採購契約第6條及施工說明書第四章二、竣工期限之約定
    可知，預定進度表僅供被上訴人施工監督之參考，並非計算
    工期之依據，惟原審判決以施工進度表做為計算上訴人遲延
    達10%之證據資料，即有違反論理法則。（二）被上訴人通
    知頂蓋「設計」「開始」之91年4月10日D興施土字第910400
    73Y號函，僅是於第一期開工通知文中附帶提及頂蓋開始設
    計，並非開工「通知單」，故不能代替頂蓋工程第九至第十
    三期工程之開工通知單；又系爭工程縱為統包工程，開始設
    計之通知亦當然不等同於實際工程之開工通知；另上訴人於
    施工總預定進度表中註明「頂蓋設計不計入工期」，並經被
    上訴人93年5月6日D興施字第9305-0035Y號函同意備查在案
    。惟原審判決以被上訴人已通知上訴人頂蓋設計開始，即認
    定頂蓋工程亦已通知開工，反造成「系爭工程之基礎工程尚
    未完成，頂蓋工程之施工期即已完畢」之荒謬情形，顯違反
    論理法則。（三）上訴人未放棄修改系爭預定進度表之權利
    ；又系爭預定進度表亦僅供被上訴人監工參考之用，縱然沒
    有修正亦不當然可作為計算實際工期是否逾期之基準，惟原
    審判決為相反之認定，顯違反論理法則。（四）原審判決對
    於上訴人「工期尚未起算，上訴人自無遲延可言」、「公共
    工程委員會調解成立書所確認假日及休息日應不計工期之51
    2天應等於系爭進度表修正展延工期計1465天」之主張，均
    未附理由說明，顯有不備理由之違法等語。雖以該判決違背
    法令為由，惟核其上訴理由，無非重述其於原審或前訴訟程
    序所提出而為原審或前訴訟程序判決所不採之主張，或重申
    其一己歧異之法律見解，或就原審認上訴人再審之訴核與行
    政訴訟法第273條第1項第1款再審事由不合之論斷，指摘其
    違反論理法則，並就原審已論斷者，泛言未論斷，或就原審
    所為論斷，泛言其論斷矛盾，而非具體表明合於不適用法規
    、適用法規不當、或行政訴訟法第243條第2項所列各款之情
    形，難認對該判決之如何違背法令已有具體之指摘。依首開
    規定及說明，應認其上訴為不合法。
三、據上論結，本件上訴為不合法。依行政訴訟法第249條第1項
    前段、第104條、民事訴訟法第95條、第78條，裁定如主文
    。
中　　華　　民　　國　　100　 年　　3　　 月　　17　　日
                    最高行政法院第一庭
                        審判長法官　鍾　耀　光
                              法官　楊  惠  欽
                              法官　黃　淑　玲
                              法官　鄭　小　康
                              法官　林　樹　埔

以  上  正  本  證  明  與  原  本  無  異
中　　華　　民　　國　　100　 年　　3　　 月　　18　　日
　　　　　　　　　　　　　　　書記官　王　福　瀛